臺灣桃園地方法院刑事判決　　　　　　　　　　　　　九十年度交簡上字第八號
　　上　訴　人　臺灣桃園地方法院檢察署檢察官
　　被　　　告　甲○○
右上訴人因公共危險案件，不服台灣桃園地方法院桃園簡易庭九十年度桃交簡字第八
六九號中華民國九十年九月四日第一審判決（聲請簡易判決處刑案號：台灣桃園地方
法院檢察署九十年度偵字第六三五七號），提起上訴，本院管轄之第二審地方法院合
議庭判決如左：
        主  文
上訴駁回。
        事  實
一、甲○○無犯罪前科。甲○○明知汽車駕駛人服用酒類後不能安全駕駛動力交通工
    具者，不得駕車，猶於民國九十年三月二十七日清晨六時許在桃園縣桃園市錢櫃
    ＫＴＶ飲酒後，已不勝酒力無法為安全駕駛交通工具之狀態下，仍於當日上午七
    時十六分許自行駕駛車號八Ｈ－○二七○號自用小客車上路欲返回桃園縣龜山鄉
    住處，甫上路十分鐘，於當日上午七時二十六分許行經桃園市○○路與春日路口
    時，同向前方某不詳車號之車因遇紅燈號誌而暫停，甲○○因飲酒過量致判斷力
    、操控車輛之能力均劣於平時未飲酒時之狀況，竟疏未注意車前動態，迨發現同
    向前方暫停之車輛時因煞避不及，而直接自後撞上該車，致該車向前衝過停止線
    ，適在該處執交通指揮勤務之桃園縣警察局交通隊警員乙○○原誤以為該衝越過
    停止線之車輛駕駛違規而上前取締，經該名不詳姓名之駕駛告知係遭同向後方甲
    ○○駕駛之八Ｈ－○二七○號自用小客車衝撞，警員乙○○轉而上前盤查甲○○
    ，發現甲○○身上有很濃的酒味，立即示意甲○○將車停靠路旁，再將甲○○帶
    回交通隊做酒測檢視其呼氣酒精濃度值達每公升酒精濃度一點二九毫克因而查獲
    上情。
二、案經桃園縣警察局移請台灣桃園地方法院檢察署檢察官偵查聲請簡易判決處刑。
        理  由
一、右揭事實已據被告甲○○於警訊、及本院調查審理時供承不諱，且據證人即取締
    被告酒後駕車之警員乙○○於九十一年一月二十八日本院調查時證述「：當時號
    誌三民路可以直行，禁止左轉春日路，有一輛小客車停在停止線後面準備要左轉
    ，突然往前開，我以為該車違規，上前叫那部車駕駛把車開走，該駕駛告知是後
    方的車子把他的車擠到停止線的前面，我去看後方的車子，叫該駕駛打開車窗，
    我聞到很濃的酒味，就叫他下車，我們把車開到旁邊停放，把該名駕駛帶回交通
    隊酒測，測出他酒精濃度高達一點二九，而那名駕駛就是甲○○：」等語綦詳，
    又被告於前述時、地駕車在桃園市○○路與春日路口時自後衝撞同向前方遇號誌
    紅燈停之某不詳車號車輛而經警上前盤查發現身上有酒味經當場檢測其呼氣酒精
    濃度其呼氣酒精值為一．二九ＭＧ／Ｌ一節，有酒精測值表一紙存卷足證。依照
    交通部運輸研究所七十九年八月對駕駛人行為之研究（酒醉駕車對駕駛行為之分
    析研究）指出，吐氣每公升酒精含量零點二五mg等於血液中酒精濃度  （Blood
    Alcohol Concen- tration簡稱BAC)百分之零點零五（亦即每100ml血液中含50mg
    酒精)，而（１）BAC到達百分之0.03至百分之0.05時，對駕駛能力之影響為：多
    數駕駛人心境逐漸幻不定、視覺與反應靈敏性減弱、對速度及距離的判斷力差。
    對心理行為之影響為：觀察力逐漸欠缺、心情漸趨輕鬆、自信心增加、多話、精
    神狀態處於陶醉感。（２）BAC到達百分之0.05至百分之0.08時，對駕駛能力之
    影響為：反應遲純、駕駛能力受損、遲而不決或決而不行。對心理行為之影響為
    ：情緒鬆弛、感情與行為趨向誇張、肌肉不協調、精神處於興奮狀態。（３）
    BAC到達百分之0.0 8至百分之0.15時，對駕駛能力之影響為：判斷力嚴重受到影
    響、能與精神協調受損、駕駛之體能困難增加。對心理行為之影響為：產生情緒
    異常現象、步伐不平穩、言語不清、反應惡劣、記憶及判斷力受損、精神處於錯
    亂狀態。（４）超過百分之0.5，對駕駛人能力之影響為：無法開車。對心理行
    為之影響為：爛醉如泥、失去知覺可能致死、精神處於昏睡狀態。飲酒後吐氣０
    ‧五五Mg/L相當於BAC百分之0.11，參酌上開說明，其判斷力、精神協調及駕駛
    體能、精神狀態等綜合判斷，已明顯達於不能安全駕駛程度。本件被告查獲時吐
    氣所含酒精成份既高達一．二九毫克，猶超過○‧五五毫克甚多，而被告竟於通
    過桃園市○○路與春日路口自後撞及同向前方遇紅燈而暫停之車輛，可知被告因
    飲酒所引起之生理作用確已達無法正常辨識車前狀況及操控汽車機械，而不能安
    全駕駛動力交通工具之狀態，是本件事證明確，被告有服用酒類以致不能安全駕
    駛動力交通工具而駕駛之事實堪可認定。
二、核被告所為係犯刑法第一百八十五條之三之公共危險罪。原審因認被告犯上開之
    罪，爰引刑法第一百八十五條之三、第四十一條、罰金罰鍰提高標準條例第二條
    等規定，並審酌被告犯罪動機、目的、所生危害等一切情狀，量處罰金三萬元，
    並諭知易服勞役之折算標準，經核認事用法尚無違誤、量刑亦屬適當。上訴人即
    原審檢察官上訴要旨略稱：被告甲○○另於民國九十年六月五日凌晨三時二十分
    許，明知飲用酒類後已不能安全駕駛動力交通工具，仍駕駛八Ｈ－○二七○號自
    小客車，行經桃園縣桃園市○○路與民權路交叉路口處時，為警攔檢查獲，發現
    其滿身酒氣，經施以酒精濃度檢測，結果其酒精呼氣測定值高達○．八○ＭＧ∕
    Ｌ，被告前開犯行與本件之犯罪時間緊接，手段相同，所犯罪名又同一，顯係基
    於概括之犯意反覆為之，為連續犯，屬裁判上之一罪，依審判不可分原則，該案
    應為起訴效力所及，原審未及斟酌審判，難認原判決允當，請撤銷原判決，就被
    告另涉之該公共危險罪嫌另為適當之判決等語。按刑法連續犯之成立，須行為人
    主觀上基於一概括犯意，自始即有按一定預期目標，反覆實施之意，並在客觀上
    ，連續犯數個獨立之犯罪行為，而各個獨立之犯罪行為，須所犯犯罪構成要件相
    同，始足當之。經查本件被告甲○○服用酒類，不能安全駕駛動力交通工具而駕
    駛之犯行，係發生在九十年三月二十七日上午七時二十六分許，前揭上訴書所指
    被告服用酒類，不能安全駕駛動力交通工具而駕駛之行為，則係發生於九十年六
    月五日凌晨，前者詎本件案發時間雖僅二個多月，然據被告於九十一年一月二十
    八日本院調查時供稱「：我的工作時間是在晚上，我在酒店做公關經理，當天晚
    上我在酒店因已不勝酒力，所以就向公司請假先開車要回朋友住處休息：（是否
    每次喝完酒仍然執意開車上路？）不是：（為何於九十年三月二十七日已經被取
    締酒後開車，又於九十年六月五日凌晨酒後開車上路？）當時因為朋友住在公司
    附近的錢櫃ＫＴＶ大樓上面，我才會將車開到朋友住處附近停放，打算上朋友家
    休息：」等語，應認係另行起意而為，縱其因工作環境有經常飲酒之習慣，亦未
    必均於酒後駕車，是其服用酒類不能安全駕駛動力交通工具而駕駛之初，尚難預
    知其日後仍會酒後駕車，從而被告上述兩次犯行既乏證據證明自始即在被告一個
    預定犯罪計劃以內而反覆為之，上訴人以被告上揭犯行與本案具有連續犯之裁判
    上一罪關係，指摘原審漏未審究請求撤銷原判決，核無理由，應予駁回。
據上論斷，應依刑事訴訟法第四百五十五條之一第三項、第三百六十八條，判決如主
文。
本案經檢察官洪景明到庭執行職務。
中      華      民      國    九十一    年      四      月      八      日
                                     臺灣桃園地方法院刑事第五庭
                                         審判長法  官  江振義
                                               法  官  江德民
                                               法  官  林婷立
右正本證明與原本無異。
不得上訴。
                                               書記官  黃子祝
中      華      民      國     九十一   年      四      月      十      日
附錄法條：
刑法第一百八十五條之三：
服用毒品、麻醉藥品、酒類或其他相類之物，不能安全駕駛動力交通工具而駕駛者，
處一年以下有期徒刑、拘役或三萬元以下罰金。
